【裁判字號】    90,秩抗,8
【裁判日期】    900326
【裁判案由】    違反社會秩序維護法
【裁判全文】
臺灣臺北地方法院刑事裁定                              九十年度秩抗字第八號
    抗  告  人  乙○○
    即被移送人
右抗告人因違反社會秩序維護法案件，不服本院臺北簡易庭於中華民國八十九年十一
月二十七日以八十九年度北秩字第一０九二號所為第一審裁定，提起抗告，本院普通
庭，裁定如左：
      主  文
抗告駁回。
      理  由
一、本件原裁定以抗告人乙○○於民國八十九年十月七日下午一時十五分許，在台北
    市○○○路、長春路口，因林志嘉所駕駛車號ＧＡ─二八二一號自小客車行經該
    路口，未禮讓正通過行人穿越道之抗告人乙○○，雙方為此發生爭執並互毆，均
    未受傷等情，因認抗告人與林志嘉均違反社會秩序維護法第八十七條第二款之互
    相鬥毆行為，各裁罰新台幣（下同）三千元之罰鍰。
二、本件抗告意旨略以：本件並無互相鬥毆之事實，且抗告人並未於警局坦承互相鬥
    毆等語。經查：
（一）本件台灣台北簡易庭八十九年度北秩字第一０九二號裁定，經黃文俊警員於八
      十九年十二月二十九日送達抗告人敦化北路住處，並由洪素芬小姐代收，惟黃
      文俊警員卻於送達證書上載敘「八十九年十二月十九日簽收」等語，經本院傳
      訊黃文俊警員到庭證述：送達填載日期若有誤，應依交辦單所載日期為準等語
      ，經查核卷附台北市警察局松山分局交辦單所載交辦日期為八十九年十二月二
      十九日，是抗告人收受前開裁定後，於五日不變期間內提出本件抗告，並無抗
      告逾期等情，核先敘明。
（二）抗告人於警訊時陳稱：伊沿行人穿越道行走快至對面馬路時，有一部車號ＧＡ
      ─二八二一號自小客車突在伊面前穿越，伊閃避後便以食指指該輛自小客車，
      但司機卻搖下車窗開罵，並下車推伊，再將伊眼鏡打掉，伊用手將對方手推開
      ，對方到車箱拿東西，但沒有拿到，又過來推伊後，要開車離去，伊用腳踢右
      後車角，對方又下車與伊理論，再次推伊．．當時車內右前座有一名孕婦，該
      孕婦有勸對方不要再打了等語，而被移送人甲○○於警訊時則陳稱：伊當時駕
      車沿敦化北路至長春路右轉，抗告人忽然敲伊車窗，伊將車窗搖下，抗告人就
      用左手抓伊左手，右手打伊後腦，伊開車門逼退抗告人，雙方發生拉扯，伊有
      推抗告人的頭部，使其眼鏡掉落．．．伊後來要開車離開，抗告人竟在車門踹
      了二腳，致車門凹陷等語（均見八十九年度北秩字第一０九二號卷第四頁反面
      、第六頁反面）。而抗告人與被移送人甲○○於本院訊問時亦各均為相同陳述
      ，雖抗告人當庭表示當日與伊發生衝突之人，並不是到庭上之被移送人甲○○
      ，惟甲○○陳述情節與其警訊內容相符，並提出車門凹陷之照片四幀，在卷可
      稽，核與證人即甲○○之配偶何淑賢於本院訊問時證陳：伊當時懷孕九個月，
      抗告人敲伊老公甲○○車窗，表示甲○○開車差點壓到他，甲○○說沒有，抗
      告人就用右手打甲○○後頸部，甲○○則下車與抗告人發生爭吵並拉扯，後來
      抗告人用腳踹右後車輪上方二次等語相符（均見本院九十年三月二十三日訊問
      筆錄），且證人何淑賢於事發後之八十九年十月十五日育有一子，此有戶籍謄
      本一紙在卷可按，亦與抗告人所陳當時有一懷孕婦人坐在車內等情相符；再者
      ，車號ＧＡ─二八二一號自小客車係甲○○所有之車輛，復有車籍查詢資料一
      紙在卷可考，在在彰顯甲○○係與抗告人發生衝突之人無訛，是抗告人空言辯
      稱：甲○○並非當日與伊衝突之人，且伊與對方並無鬥毆云云，顯無足取。是
      抗告人與甲○○於前開時、地，互相鬥毆等行，洵堪認定。
三、綜上各節，原審依抗告人於警訊時自陳與甲○○發生推拉，被移送人甲○○於警
    訊所陳衝突經過，及並參酌二人均陳稱並無受傷之自白，認定抗告人與被移送人
    有互相鬥毆事實，依社會秩序維護法第八十七條第二款之規定，各裁處三千元，
    認事用法俱無不合，且量處亦稱允適，抗告人空言指摘原裁定不當，尚難認為有
    理由，應予駁回。
據上論斷，應依社會秩序維護法第五十八條、第九十二條，刑事訴訟法第四百十二條
，裁定如主文。
中      華      民      國    九十      年      三      月    二十六    日
                                  台灣台北地方法院刑事普通庭
                                      審判長法官  陳興邦
                                            法官  吳燁山
                                            法官  傅中樂
右正本證明與原本無異。
本裁定不得抗告。
                                        書 記 官  林  明  龍
中      華      民      國    九十      年      三      月     二十九   日


司法院資訊處製作；財團法人民間司法改革基金會備份。
